

DATA SCIENTIST

40 Allées de Tourny, 33000 Bordeaux, France

📳 1 (438) 228-9496 | 🗷 thomas.lentali@gmail.com | 🛅 thomas-lentali | 🕥 tlentali | 🕻 tlentali | 🛣 tlentali.com | 🖹 tlentali

Introduction.

Data Scientist avec plus de 7 ans d'expérience spécialisé dans l'apprentissage automatique appliqué à un large spectre de sujets tels que la pertinence des moteurs de recherche, la recommandation produits, la détection de bot, la NLP, la vision par ordinateur, la fraude financière, la détection de la dépendance au jeu.

Mon objectif est de transformer des connaissances abstraites en outils concrets et utiles. Je suis un matheux ouvert d'esprit et passionné: top 1% sur Stackoverflow en 2021, compétition expert sur Kaggle, contributions open source sur Github, développeur Tensorflow certifié. Et même si je suis clairement porté par le domaine de la data science, je défends également la Google ML Rule #1: «Don't be afraid to launch a product without machine learning».

Compétences.

Programmation Python, SQL, C++, C, Bash/Shell, Git/Github, Scala, Common Lisp, Matlab/Octave, Wolfram Matematica, ₺₸₣X, Docker, R.

Outils Data Science Pandas, Scikit-learn, Tensorflow/Keras, Pytorch, Numpy, Scipy, Statsmodels, Airflow, Streamlit, Spark MLlib.

Base de Données Snowflake, SQLite, PostgreSQL, SQLServer, Hadoop Hive, Reddis.

Cloud Computing AWS (EC2, S3, Sagemaker, Lambda), Microsoft Azure (Azure Machine Learning).

Langages Français (langue maternelle), Anglais (compétence professionnelle avancée).

Expériences Professionnelles

Betclic Group: Paris sportifs, poker en ligne et sport hippique (4 ans).

Bordeaux, France

DATA SCIENTIST

Jun. 2019 - présent (4 ans)

Développement et mise en production de plusieurs modèles de détection de blanchiment d'argent ($\sim 80\%$ d'alertes pertinentes) et de détection de comportement d'addiction au jeu d'argent ($\sim 75\%$ d'alertes pertinentes) pour les services Légal et Payement de Betclic. Systèmes de recommandation de sport et d'offre de paris mis en production pour l'équipe Marketing.

Outils de détection de churn et de lifetime value pour les équipes d'Acquisition.

Cdiscount: Commerce en ligne (3 ans et 4 mois).

Bordeaux, France

DATA SCIENTIST ADVISOR

Nov. 2018 - Mai. 2019 (9 mois)

Rôle de consultant Data Science dans les équipes internes de Cdiscount. Construction d'un clustering massif sur la clientèle lors de la mise en place du service Cdiscount Voyage.

Système de détection de bot utilisant un modèle de détection d'anomalie et analyse du signal.

Analyse de sentiment en continue sur les tweets en lien avec Cdiscount (NLP).

Détection de produits du catalogue Cdiscount dans des images postées sur Instagram (Tensorflow, Mask-RCNN, MSCOCO dataset).

DATA SCIENTIST Oct. 2016 - Oct. 2018 (2 ans)

Amélioration continue de la pertinence des résultats du moteur de recherche et du moteur de recommandation produit de Cdiscount. Mise en place récurrente de test A/B.

Résultat : quote-part du volume d'affaire globale du moteur est passé de 30% à 50% après optimisation.

Data Scientist Intern

Mar. 2016 - Sep. 2016 (6 mois)

Preuve de concept de la personnalisation client du moteur de recherche utilisant des modèles de classification et de clustering.

Prévision géographique d'achat et enrichissement data avec les bases open source de l'INSEE (Iris et données carroyées) à des fins de livraison express.

Idaia Group: Data consulting (3 mois).

Bordeaux, France

Data Scientist Intern

Jun. 2015 - Aug. 2015 (3 mois)

Développement et implémentassions d'outils machine learning de classification multi-classes pour la catégorisation de produits. Utilisation de Python and Scala dans un environnement big data Apache Spark.

THOMAS LENTALI 1

Education

Maîtrise de Mathématiques Appliquées

Bordeaux, France

Université de Bordeaux (fr: Master 2)

Sep. 2014 - Jul. 2016

- Sujets: Optimisation, recherche opérationnelle, machine learning, statistiques.
- Langages de programmation : C++, Python, SQL.

Baccalauréat de Mathématiques Appliquées

Toulon, France

Université de Toulon (fr: Licence 3)

• Sujets: Statistiques, probabilités, économétrie.

• Langages de programmation : R, Matlab/Octave, SQL.

Sep. 2011 - Jul. 2012

Baccalauréat de Mathématiques Pures

Toulon, France

Ctarle Ourselland

Université de Toulon (fr: Licence 3)

Sep. 2008 - Jul. 2011

• Sujets: Algèbre, analyse, topologie, théorie de la mesure, théorie des graphes.

Ton 10/ Anguarda 2021 > 2000 mainte de rémutation en un en

• Langages de programmation : C, Matlab/Octave, Wolfram Mathematica.

Certifications

2022	Certified Anti-money Laundering Specialist, ACAMS	ER-005116982
2022	TensorFlow Developer Certificate, Tensor Community	58980171
2021	TensorFlow Developer, DeepLearning.Al	C6G72XS8ZEMG
2021	Convolutional Neural Networks in TensorFlow, DeepLearning.Al	2SBURLZQZWKD
2021	Natural Language Processing in TensorFlow, DeepLearning.Al	PZ47PQQC2XNF
2021	Sequences, Time Series and Prediction, DeepLearning.Al	TNUAM6UVMVDX
2016	Machine Learning, Coursera	8LTXTCXDEJM7

Distinctions_

10p 1% Allswerer 2021, > 3000 points de reputation en un an.	Stack Overnow
Bronze medal, Google Jigsaw - Unintended Bias in Toxicity Classification (NLP).	Kaggle
Silver medal , Quora - Insincere Questions Classification (NLP).	Kaggle
Top 3%, 24th/837, Cdiscount - Catégorisation de produits pour le e-commerce (classification).	datascience.net
	Bronze medal, Google Jigsaw - Unintended Bias in Toxicity Classification (NLP). Silver medal, Quora - Insincere Questions Classification (NLP).

Recommandations (en anglais).

Bertrand Beaufils

Betclic

HEAD OF DATA SCIENCE

In addition to being technically excellent, Thomas is a very nice person. As Head of Data Science, I saw very quickly within Betclic the importance of having him in the team. Within two squads, he is the Data Science referent and facilitates communication/interactions between the stakeholders. Always curious and proactive, he manages to solve data science challenges to production, while always being available to support the development of team members' skills. Any employee/manager would be happy to work with Thomas, and not just because he brings great croissants to the office!

Nicolas Bisoffi Betclic

DATA SCIENCE MANAGER

Thomas is a unique profile, Passionate about Data Science, stays tuned about new tools, technologies and models. His tech watch and ideas lead to constant improvements in the products that we built. Strong team player, mentoring juniors and always save some time to tip other members on their projects. Definitely a personality needed in any team. I had the chance to work with Thomas in the past and I'm glad to have him in my team in Betclic as well.

Bertrand Warot Ejara, ex-Betclic Data Manager

HEAD OF DATA

Thomas is a gem! I have had the pleasure to manage and work with him on several projects. His a fast learner and adapted quickly to the specificities of our industry. His deep scientific knowledge along with his coding skills are his strongest assets (and two of the most important skills for a data scientist). I also have been amazed by the creative approaches he has to rather common issues, always willing to test new ideas, which paid most of the time. He is definitely passionate about Data Science and Mathematics, and loves to share his knowledge and make it accessible to everyone. I would be glad to have the occasion to work with him again in the future!

THOMAS LENTALI 2